【裁判字號】    92,訴緝,12
【裁判日期】    920325
【裁判案由】    毒品危害防制條例
【裁判全文】
臺灣高雄地方法院刑事判決                          九十二年度訴緝字第一二號
    公  訴  人  臺灣高雄地方法院檢察署檢察官
    被      告  甲○○
右列被告因違反毒品危害防制條例案件，經檢察官提起公訴（九十年度毒偵字第四一
八六號），本院判決如左：
    主  文
甲○○連續施用第一級毒品，累犯，處有期徒刑拾月；扣案殘留海洛因之注射針筒壹
支，沒收銷燬之。又連續施用第二級毒品，累犯，處有期徒刑陸月。應執行有期徒刑
壹年貳月；扣案殘留海洛因之注射針筒壹支，沒收銷燬之。
    事  實
一、甲○○（原名：張建縣）前因違反肅清煙毒條例等案件，經臺灣高雄地方法院先
    後判處有期徒刑三年二月、三年二月，嗣經定其應執行刑五年六月確定，入監執
    行後，於民國八十五年五月九日假釋出獄，交付保護管束至八十九年三月六日期
    滿未經撤銷而執行完畢。復因施用毒品案件，經依臺灣高雄地方法院以八十八年
    度毒聲字第四六二五號裁定送觀察、勒戒後，在所期間經衛生醫療網支援醫師評
    定認無繼續施用毒品傾向，經臺灣高雄地方法院檢察署檢察官於八十八年七月十
    五日以八十八年度偵字第一六五九二號為不起訴處分確定。詎料，甲○○仍未戒
    除毒癮，復基於施用第一級毒品海洛因之概括犯意，自八十八年十一月間起至八
    十九年一月二十二日中午十二時許止，在高雄縣杉林鄉○○村○○路四０二號等
    處，以將第一級毒品海洛因摻入水中，用針筒注射之方式，連續施用第一級毒品
    海洛因多次，平均每日施用三次。並另基於施用第二級毒品安非他命之概括犯意
    ，自八十八年十一月間起至八十九年一月二十二日中午十二時許止，在上址住處
    ，以將第二級毒品安非他命置於燈泡上燒烤吸食其煙氣之方式，連續施用第二級
    毒品安非他命多次。嗣於八十九年一月二十二日下午五時許，為警在高雄縣旗山
    鎮○○○路一五六號前查獲，並扣得第一級海洛因二包（合計淨重零點七公克）
    。經依臺灣高雄地方法院以八十九年度毒聲字第六六三號裁定送觀察、勒戒後，
    在所期間經衛生醫療網支援醫師評定認有繼續施用毒品之傾向，再經臺灣高雄地
    方法院以八十九年度毒聲字第一一五五號裁定令入戒治處所，施以強制戒治一年
    ，後於八十九年七月二十九日停止戒治出所。不料，甲○○仍未戒除毒癮，復承
    接前開施用第一級毒品海洛因之概括犯意，自八十九年十月中旬起至九十年二月
    十五日晚間九時許止，在高雄縣杉林鄉○○村○○路四０二號等處，以將第一級
    毒品海洛因摻入水中，用針筒注射之方式，連續施用第一級毒品海洛因多次，平
    均每日施用一次。並另承接前開施用第二級毒品安非他命之概括犯意，自八十九
    年十月中旬起至九十年二月十五日晚間九時許止，在上址住處，以將第二級毒品
    安非他命置於燈泡上燒烤吸食其煙氣之方式，連續施用第二級毒品安非他命多次
    。嗣於八十九年十月十六日上午十時二十五分，接受高雄地方法院檢察署觀護人
    採集其尿液送驗，其尿液呈嗎啡陽性反應，及於九十年二月十七日上午十二時五
    十分許，為警在高雄縣鳳山市○○○路四三六號前查獲，並扣得殘留海洛因之注
    射針筒一支而查悉上情。
二、案經高雄縣警察局鳳山分局報請臺灣高雄地方法院檢察署檢察官偵查起訴。
    理  由
一、右揭事實，業經被告甲○○於本院審理中坦承不諱，並有第一級毒品海洛因二包
    、殘留海洛因之注射針筒一支扣案可稽；且被告於八十九年一月二十二日、八十
    九年十月十六日、九十年二月十七日經採尿送驗後，其尿液分呈甲基安非他命及
    嗎啡陽性反應、嗎啡陽性反應、甲基安非他命及嗎啡陽性反應等節，有高雄縣衛
    生局八十九年一月二十八日八九煙檢字第二八一號煙毒尿液檢驗成績書、高雄縣
    警察局鳳山分局查獲煙毒麻醉藥品案件嫌犯尿液流程管制清冊、臺灣檢驗科技股
    份有限公司八十九年十月二十四日報告編號KH二○○○A0000000號濫用
    藥物尿液檢驗報告、臺灣高雄地方法院檢察署受保護管束人（被告）尿液檢體監
    管紀錄表（第三聯）、高雄縣政府衛生局九十年三月一日九十煙檢字第三八三號
    煙毒尿液檢驗成績書、對照表各一紙附卷可參；而扣案之海洛因二包，經送請法
    務部調查局鑑驗結果，均含有第一級毒品海洛因成分，合計淨重零點七公克，包
    裝重零點五二公克，扣案之注射針筒一支，經送請高雄醫學大學附設中和紀念醫
    院檢驗結果，有第一級毒品海洛因陽性反應等情，亦有法務部調查局電腦條碼0
    00000000號鑑定通知書、高雄醫學大學附設中和紀念醫院九十二年三月
    十八日報告編號九二○三—四四號檢驗報告各一紙在卷可佐，足認被告之自白與
    事實相符，洵堪採為論罪科刑之依據。事證明確，被告犯行，堪予認定。又被告
    前因施用毒品案件，經依臺灣高雄地方法院以八十八年度毒聲字第四六二五號裁
    定送觀察、勒戒後，在所期間經衛生醫療網支援醫師評定認無繼續施用毒品傾向
    ，經臺灣高雄地方法院檢察署檢察官於八十八年七月十五日以八十八年度偵字第
    一六五九二號為不起訴處分確定在案，有八十八年度偵字第一六五九二號不起訴
    處分書在卷可按。其於經不起訴處分後，五年內再犯毒品危害防制條例第十條第
    一、二項之罪，經臺灣高雄地方法院以八十九年度毒聲字第六六三號裁定送臺灣
    高雄看守所附設勒戒處所執行觀察、勒戒，在所期間經衛生醫療網支援醫師評定
    為有繼續施用毒品傾向，亦有臺灣高雄地方法院八十九年度毒聲字第六六三號裁
    定及臺灣高雄看守所附設勒戒處所八十九年一月三十一日高所坤戒勒字第三三六
    號函送之有無繼續施用毒品傾向證明書一份在卷可按。事證明確，應予依法論科
    。
二、查海洛因屬毒品危害防制條例第二條第二項第一款所稱之第一級毒品，安非他命
    為毒品危害防制條例第二條第二項第二款所稱之第二級毒品，被告施用海洛因、
    安非他命之行為，係犯該條例第十條第一項之施用第一級毒品罪、同條例第十條
    第二項之施用第二級毒品罪。被告持有第一級毒品海洛因、第二級毒品安非他命
    ，進而施用，其持有第一級毒品海洛因及持有第二級毒品安非他命之低度行為，
    應各為施用之高度行為所吸收，不另論罪。又被告先後多次施用第一級毒品海洛
    因、第二級毒品安非他命之行為，時間緊接，所犯各係構成要件相同之罪，顯係
    基於概括犯意反覆為之，為連續犯，應各依刑法第五十六條規定論以一罪，並加
    重其刑。又被告所犯上開施用第一級毒品與施用第二級毒品二罪間，犯意各別，
    行為互殊，應予分論併罰。又被告於八十九年一月二十二日為警查獲，旋於八十
    九年一月二十三日經裁定送觀察勒戒，再於八十九年二月二十一日經裁定送強制
    戒治，於八十九年七月二十九日停止戒治出所，有臺灣高雄地方法院檢察署檢察
    官觀察勒戒處分執行指揮書、臺灣高雄地方法院檢察署檢察官戒治處分執行指揮
    書、臺灣高雄女子戒治所受戒治人出所通知書各一紙附卷可考，是自八十九年一
    月二十二日下午五時許即被告遭逮捕時起至八十九年七月二十九日即停止戒治出
    所時止，被告均在公權力之拘束下，自無施用毒品之可能，附予敘明。再查，被
    告（原名：張建縣）前因違反肅清煙毒條例等案件，經臺灣高雄地方法院先後判
    處有期徒刑三年二月、三年二月，嗣經定其應執行刑五年六月確定，入監執行後
    ，於八十五年五月九日假釋出獄，交付保護管束至八十九年三月六日期滿未經撤
    銷而執行完畢，有臺灣高等法院被告全國前案紀錄表及臺灣高雄地方法院檢察署
    刑案資料查註紀錄表各一份在卷可參，其受有期徒刑之執行完畢後，五年內再犯
    本件有期徒刑以上之罪，為累犯，應依刑法第四十七條規定加重其刑。又被告所
    犯施用第一、二級毒品部分，同時有二種以上刑之加重事由，應依刑法第七十條
    規定遞加重之。爰審酌被告曾因毒品案件經法院判刑確定，入監服刑，復因施用
    毒品案件，經裁定送觀察、勒戒後，由檢察官為不起訴處分在案，竟仍再犯本件
    犯行，顯見其毒癮尚未戒除，惡習未改，惟念其犯後坦承犯行，態度尚佳，且施
    用毒品屬自戕行為，對社會危害性甚微等一切情狀，各量處如主文所示之刑，並
    定其應執行之刑。又扣案之注射針筒一支，經送請高雄醫學大學附設中和紀念醫
    院檢驗，呈海洛因陽性反應，有高雄醫學大學附設中和紀念醫院九十二年三月十
    八日報告編號九二○三—四四號檢驗報告一紙在卷可佐，因殘留於上之毒品與之
    已無法析離，是足認扣案之注射針筒一支係屬毒品無疑，應依毒品危害防制條例
    第十八條第一項前段併予宣告沒收銷燬之。至另扣案之白色粉末二包，經送請法
    務部調查局鑑驗結果，均含第一級毒品海洛因成分，合計淨重零點七公克，包裝
    重零點五二公克，有法務部調查局電腦條碼000000000號鑑定通知書一
    紙在卷可佐，是扣案之白色粉末二包均屬第一級毒品海洛因無疑，然該二包海洛
    因已於九十年七月十四日，經臺灣高雄地方法院檢察署檢察官執行沒收銷燬完畢
    ，有臺灣高雄地方法院檢察署檢察官八十九年執他字第三八三二號扣押（沒收）
    物品處分命令一紙可佐，是不另併予宣告沒收銷燬之。
據上論斷，應依刑事訴訟法第二百九十九條第一項前段，毒品危害防制條例第十條第
一項、第二項、第十八條第一項前段，刑法第十一條、第五十六條、第四十七條、第
五十一條第五款，判決如主文。
本案經檢察官林慧美到庭執行職務。
中      華      民      國    九十二    年      三      月    二十五    日
                                  臺灣高雄地方法院刑事庭
                                      法  官   曾  淑  娟
右正本證明與原本無異。
如不服本判決，應於判決送達後十日內，向本院提出上訴狀。
                                      書記官    呂  怜  勳
中      華      民      國    九十二    年      三      月    二十五    日
附錄本判決論罪科刑法條：
毒品危害防制條例第十條
施用第一級毒品者，處六月以上五年以下有期徒刑。
施用第二級毒品者，處三年以下有期徒刑。


司法院資訊處製作；財團法人民間司法改革基金會備份。
